臺灣高等法院刑事裁定　　　　　　　　　　　　　　　 九十一年度抗字第六五號
　　抗　告　人
　　即　被　告　甲○○
右列抗告人因擄人勒贖案件，不服臺灣臺北地方法院，中華民國九十一年一月二日裁
定（九十一年度訴字第一號），提起抗告，本院裁定如左：
    主  文
抗告駁回。
    理  由
一、抗告意旨略以：公訴人未審酌被害人於偵訊時稱：被甲○○帶至淡水後，甲○○
    與李祥盛聯絡，甲○○拿手機要伊與李祥盛說清楚，要證明是李祥盛要甲○○押
    伊過來，伊問李祥盛是否請人押伊至淡水要伊拿錢出來？李祥盛說是等語（九十
    年十二月二十六日偵訊筆錄），已指明抗告人係為李祥盛處理債務等有利證據，
    且被害人所交付之二十萬元，尚在被害人與李祥盛所爭執之金錢債務範圍內，公
    訴人以擄人勒贖罪名對抗告人提起公訴容有違誤，且本件發生迄今已逾半年，抗
    告人均完全配合調查，坦承供述明確，是原審羈押裁定未符比例原則之適合性及
    必要性之要件等語提起抗告。
二、按刑事訴訟法第一百零一條第一項所定之羈押乃拘禁被告之強制處分，亦屬對人
    強制處分之一，其目的在保全證據及刑罰之執行。刑事被告經法官訊問後，認為
    犯罪嫌疑重大，而有上開條項各款所列情形之一，非予羈押，顯難進行追訴、審
    判或執行者，得羈押之。是刑事被告經法官訊問後，究竟有無刑事訴訟法第一百
    零一條第一項各款所規定之情形，應否羈押，均屬事實問題，法院應按訴訟進行
    之程度、卷證資料及其他一切情事斟酌之。
三、經查：抗告人於九十年五月三日，曾因其友李祥盛告知曾遭曾子權勒索錢財及李
    祥盛曾為曾子權代付酒店花費，去找曾子權理論，當天有一位綽號「阿志」之人
    稱他找到曾子權，抗告人才夥同原即相聚之「金剛」等人去找曾子權；曾子權係
    自願與被告等外出。談過後，曾子權表示願還部分款項。後來曾子權將錢匯來，
    抗告人乃抽出部分款項分予其他參與者等情，業據抗告人於原審訊問中供承在卷
    。然依抗告人所陳，李祥盛所告知之債權僅有口頭而無書面，債權內容尚不明確
    ，抗告人率眾找到被害人曾子權，被害人即單身與被告及其友多人外出，事後又
    將金錢匯予抗告人，能否謂係自願，即屬可疑；又被害人雖於偵查時證稱：被甲
    ○○帶至淡水後，甲○○與李祥盛聯絡，甲○○拿手機要伊與李祥盛說清楚，要
    證明是李祥盛要甲○○押伊過來，伊問李祥盛是否請人押伊至淡水要伊拿錢出來
    ？李祥盛說是等語（九十年十二月二十六日偵訊筆錄），惟被告於偵訊時亦供承
    ：李祥盛告訴我事情前後因果，伊說大小聲就能拿到五十萬，伊願意替他去理論
    ，李祥盛要伊不要惹事等語（九十年十二月二十六日偵訊筆錄），是李祥盛與曾
    子權間究竟有如何之糾葛，抗告人是否藉詞強索錢財，尚待釐清，原審因認抗告
    人犯罪嫌疑重大且所犯為最輕本刑為五年以上有期徒刑之罪，非予羈押，顯難進
    行審判，而依刑事訴訟法第一百零一條第一項第三款之規定予以羈押，核無不合
    。本件抗告並無理由，應予駁回。
據上論結，應依刑事訴訟法第四百十二條，裁定如主文。
中      華      民      國    九十一    年      二      月      七      日
                              臺灣高等法院刑事第十九庭
                                  審判長法  官  許  國  宏
                                        法  官  林  勤  純
                                        法  官  洪  光  燦
右正本證明與原本無異。
不得再抗告。
                                        書記官  陳  玉  嬋
中      華      民      國    九十一    年      二      月      八      日
